臺灣高等法院刑事判決
111年度上易字第686號
上  訴  人  
即  被  告  蔡慶宏




選任辯護人  謝佩玲律師
            陳俐廷律師
上列上訴人即被告因違反性騷擾防治法案件，不服臺灣臺北地方
法院110年度易字第645號，中華民國111年1月17日第一審判決（
起訴案號：臺灣臺北地方檢察署110年度偵字第14879號），提起
上訴，本院判決如下：
    主    文
上訴駁回。
    犯罪事實
一、甲○○於民國110年3月22日8時38分許，在址設臺北市○○區○○○
    路0段000號之臺北大眾捷運股份有限公司六張犁站（下稱六
    張犁捷運站）內，見代號AW000-H110168號之成年女子（真
    實姓名、年籍均詳卷，下稱甲）搭乘手扶梯上樓而靠手扶梯
    右側站立，竟意圖性騷擾，從甲後方移往甲左側，再旋即移
    往甲前方踏階時，乘甲並無防備而不及抗拒之際，突以其右
    手觸摸甲之左側臀部，而以此方式性騷擾甲1次。甲當場驚
    覺其臀部遭人觸摸而質問甲○○，嗣後報警處理，經警調閱監
    視器錄影畫面，始悉上情。
二、案經甲訴由臺北市政府警察局大安分局報請臺灣臺北地方檢
    察署檢察官偵查起訴。
    理    由
壹、證據能力部分：
一、按被告以外之人於審判外之陳述，雖不符刑事訴訟法第159
    條之1至第159條之4之規定，然經當事人於審判程序同意作
    為證據，法院審酌該言詞陳述或書面陳述作成時之情況，認
    為適當者，亦得為證據；當事人、代理人或辯護人於法院調
    查證據時，知有刑事訴訟法第159條第1項不得為證據之情形
    ，而未於言詞辯論終結前聲明異議者，視為有前項之同意，
    刑事訴訟法第159條之5定有明文。查，本判決下列認定事實
    所引用之被告以外之人於審判外所為之供述證據資料（包含
    人證與文書等證據），並無證據證明係公務員違背法定程序
    所取得；而檢察官、上訴人即被告甲○○（下稱被告）及其辯
    護人對本院審判期日提示之卷證，均同意或不爭執其等證據
    能力（見本院卷第71頁），且迄至言詞辯論終結前亦未再聲
    明異議，本案證據資料作成時之情況，核無違法取證或其他
    瑕疵，證明力亦無明顯過低之情形，認為以之作為證據為適
    當，依刑事訴訟法第159條之5規定，自得作為證據。
二、至於非供述證據部分，檢察官、被告及其辯護人於本院審判
    期日均同意或不爭執其等證據能力（見本院卷第72至73頁）
    ，復均查無違反法定程序取得或其他不得作為證據之情形，
    且經本院於審理期日提示予檢察官、被告及其辯護人而為合
    法調查，應認均有證據能力。
貳、實體部分：
一、認定犯罪事實所憑之證據及理由：     
    訊據被告固坦承有於上開時間、地點，搭手扶梯上樓而靠手
    扶梯右側站立後，從告訴人甲左側移往告訴人前方踏階站立
    等事實，惟矢口否認有何性騷擾犯行，辯稱：伊當時沒有碰
    到告訴人的臀部，第一時間伊也有講伊沒有碰到她云云；被
    告之辯護人為其辯稱：依事發當時六張犁捷運站內之監視器
    錄影畫面足以證明被告在手扶梯上經過告訴人左側時，並無
    以其右手觸摸告訴人臀部之行為，更無告訴人所指控拍打其
    左臀等情事，被告雖因在手扶梯上移動，步伐不穩致上半身
    重心有偏向告訴人，以致右上臂有觸碰到告訴人之左上臂情
    形，然被告斯時並沒有任何手臂或手掌有擺動或撫摸之動作
    ，若片面採信告訴人之指訴，遽而為不利於被告之認定，已
    然違反嚴格證據法則及罪疑惟輕之原則；復被告雙耳聽障，
    平衡感受損，事發當時未戴助聽器，在移動中之手扶梯變換
    左右側時感到步伐不穩，隨即切回手扶梯右側，原審以被告
    在平地上行走並無步伐不穩之情形，進而認定被告在移動中
    之手扶梯上行走亦應如此，顯已忽略平地與移動中之手扶梯
    之極大差異，亦係對聽障人士有所誤解；又被告於事發當時
    雖未有將手伸出欲握扶把或其他儘速找尋支撐物之反應，惟
    此純屬個人危機處理方式不同，被告在往手扶梯左側移動而
    發現自身步伐不穩，而決定趕快再回到右側站立時，根本尚
    未能握到手扶梯左側之扶手，則被告既然決定要再往手扶梯
    右側移動，當然不可能還緊握住手扶梯左側之扶手，原判決
    竟據此認被告所辯不足採，顯過偏頗云云。
　㈠被告於110年3月22日8時38分許，在六張犁捷運站內，與告訴
    人先後搭乘手扶梯上樓而均靠手扶梯右側站立，並從告訴人
    後方移往告訴人左側，再旋即移往告訴人前方踏階，嗣告訴
    人當場質問被告為何碰其屁股等事實，業據被告於原審及本
    院審理中所不爭執（見原審卷第65頁；本院卷第76頁），復
    經證人即告訴人於警詢、偵查及原審審理中指訴綦詳（見偵
    卷第16至17、79至80頁；原審卷第72頁），並有六張犁捷運
    站內監視器錄影檔案畫面擷取照片、悠遊卡股份有限公司11
    0年4月8日悠遊字第1100001443號函及其檢附悠遊卡個人資
    料、卡片交易紀錄等件在卷可稽（見偵卷不公開卷第19至20
    頁；偵卷第21至25頁；原審卷第111至119頁），且經原審及
    本院審理中當庭勘驗六張犁捷運站內監視器錄影檔案畫面無
    訛，此有原審勘驗筆錄及本院勘驗筆錄等件附卷可參（見原
    審卷第66至70、83至93頁；本院卷第74頁），應堪認定。
　㈡被告於上開時間、地點，有乘告訴人並無防備而不及抗拒之
    際，突以其右手觸摸告訴人左側臀部之事實：
　　⒈證人即告訴人先於警詢時指稱：伊於110年3月22日8時38分
      左右，在六張犁捷運站準備前往進站的手扶梯上遭1名陌
      生男性性騷擾。伊當時站上手扶梯比較靠近右邊以防止左
      側通行的人撞到伊，然後突然有1名男子從後方碰觸及拍
      打伊的屁股，非常貼近伊的身體，該男子一開始是在伊後
      面兩格的位置，後面往前走時故意碰觸並拍打伊的屁股，
      事情發生當下伊便立刻在手扶梯行進中質問剛剛碰觸到伊
      的男子，為什麼要碰觸伊的屁股，該名男子辯稱他沒有碰
      觸到伊的屁股，並且還說伊是神經病；加害人靠近伊的後
      方並從後方碰觸及拍打伊的屁股，該名男子用他的右手徒
      手碰觸伊的屁股左側等語（見偵卷第16至17、49至50頁）
      ；又於偵查中證稱：當天伊搭乘手扶梯往上，伊都盡量靠
      右邊，那天伊穿厚外套跟長裙，伊感到後面有人很貼近伊
      ，他一半的身體碰到伊身體，然後摸伊屁股，感覺不是隨
      意不小心碰到，他碰伊是有力道的。之後他站在伊前面兩
      格，伊跟他起爭執，伊問他為什麼要碰伊屁股，他說「我
      沒有」，他並沒有重聽的跡象。那時候看監視器，被告身
      體是筆直的，沒有左右傾斜，穩穩地站在伊前面台階，也
      沒有搖晃情況等語（見偵卷第79至80頁）；再於原審審理
      中結證稱：那天天氣很冷，伊穿很厚，然後又下雨，所以
      伊很靠右邊站立，因為伊不想要別人的雨傘跟包包碰到伊
      ，伊很刻意地往右邊靠，突然間就有很大力就往伊後面碰
      觸，伊因此被推得向右側身，伊感覺是伊的左側肩膀一直
      往下到臀部上緣，幾乎整個左邊一半都被碰到。伊就感覺
      有人摸伊的屁股，就是碰到伊的左邊臀部上方，有停頓了
      一下往伊的左臀上方滑走，伊感覺此人非常刻意貼著伊，
      後來這個人就站在伊前面，所以伊就上去質問被告為何摸
      伊的屁股？被告就說「沒有」，伊就對被告說「你是色狼
      ，你是色狼」，被告就罵伊是神經病，所以被告並沒有如
      其所述有重聽的情形等語綦詳（見原審卷第72至74頁）。
      綜觀告訴人於警詢、偵查及原審審理時歷次之證言，就被
      告突伸出手觸摸其左臀部之核心事實及其當場即質問被告
      為何觸摸其臀部之背景事實，自始至終均為一致之證述，
      並無刻意誇大、明顯矛盾或不合常情之處；參以告訴人與
      被告素不認識，亦無任何仇怨或糾紛乙節，亦據被告與告
      訴人於警詢時供述在卷（見偵卷第13、17至18頁），凡此
      在在顯示告訴人之證述並非虛妄，而具有高度憑信性。
　　⒉經原審當庭勘驗六張犁捷運站內現場監視器錄影檔案畫面
      內容，勘驗結果如下：　
　　  ⑴檔案名稱：「BR7扶梯3.4（下）_2-11（11）（00000000
        000000-00000000000000）-000.avi」監視器錄影畫面
　　　　畫面無聲音，以下時間以畫面右上角顯示時間為準。
        ①0000-00-00 00：37：00
          畫面拍攝捷運站出入口，畫面右側有上下樓之電扶梯
        ②0000-00-00 00：38：35
          甲 與被告從畫面下方出現，甲走在前，被告走在甲 
          右後側，兩人皆邊收傘邊往上樓之電扶梯方向走。甲
           穿長外套。
　　　　③0000-00-00 00：38：39
　　　　　兩人走到電扶梯前時，甲走在前，被告在甲正後方，
          兩人靠右走上電扶梯。
　　　　④0000-00-00 00：38：41
　　　　　被告在上電扶梯之際，邊走邊將原本拿在右手之雨傘
          換成左手拿，然後右手抬起扶握電扶梯扶手站在甲 
          正後方。
　　　　⑤0000-00-00 00：38：43
　　　　　被告停頓約一秒即往甲左側走，被告右手原本扶握著
          電扶梯扶手，往甲左側走去時放開扶手下垂，並看向
          甲 。
　　　　⑥0000-00-00 00：38：44
　　　　　被告往上走時右手臂下垂緊貼甲左半身擦過甲，左手
          持傘手肘略彎並舉起，被告身體或舉起之左手手肘均
          無碰觸到靠近被告移動方向即被告左方之手扶梯，被
          告後再往上方走兩個階梯靠右站立，右手再度抬起扶
          握電扶梯扶手。
　　　　⑦0000-00-00 00：38：49
　　　　　甲走到被告左側，二人並肩站立，甲與被告交談，兩
          人身高相仿。
　　　　⑧0000-00-00 00：39：00
　　　　　電扶梯往上，兩人消失在畫面。
        ……
        監視器錄影畫面結束。
      ⑵檔案名稱：「BR7扶梯3.4（中）_2-10（10）（00000000
        000000-00000000000000）-000.avi」監視器錄影畫面
        畫面無聲音，以下時間以畫面右上角顯示時間為準。
        該監視器為上下樓之電扶梯另一角度拍攝。
        ①0000-00-00 00：38：43
          甲 與被告自畫面右下角出現，甲 靠右站立於電扶梯
          上，被告在甲 後方擷圖10。
　　　　②0000-00-00 00：38：44
　　　　　被告往甲 左側走去，並看向甲 。
　　　　③0000-00-00 00：38：45
　　　　　被告往上走時右手臂下垂緊貼甲 左半身擦過甲 ，可
          見被告上半身往甲 身上靠，緊貼甲 ，被告左手持傘
          ，手肘略彎並舉起，雨傘未碰觸到手扶梯踏階地面抵
          著，被告身體或舉起之左手手肘均無碰觸到靠近被告
          移動方向即被告左方之手扶梯，尚隔有一些距離。甲
           穿著之長外套下緣在臀部下方。
　　　　④0000-00-00 00：38：46
　　　　　被告再往上方走兩個階梯靠右站立，右手抬起扶握電
          扶梯扶手。
　　　　⑤0000-00-00 00：38：50
　　　　　甲 走到被告左側，與被告並肩站立，並交談。兩人
          身高相仿。
        ……
        監視器錄影畫面結束。
　　  ⑶以上檔案名稱：「BR7扶梯3.4（下）_2-11（11）（0000
        0000000000-00000000000000）-000.avi」監視器錄影
        畫面、檔案名稱：「BR7扶梯3.4（中）_2-10（10）（0
        0000000000000-00000000000000）-000.avi」監視器錄
        影畫面勘驗，被告走路步伐平穩無搖晃，於電扶梯上移
        動、行走，站立，亦未見步伐不穩或身體搖晃之情形。
　　　⑷檔案名稱：「BR7扶梯3.4（中）_2-10（10）（00000000
        000000-00000000000000）-000.avi」監視器錄影畫面
　　　　，並調慢影像播放速度為原速度之0.5倍速（第二次勘
        驗）：
　　　　被告在08：38：44秒經過告訴人左側時，被告身體往告
        訴人身體方向傾斜，被告身體擦過告訴人身體左側，並
        未看見被告有將右手往其背後伸去靠在被告自己背後之
        情形。
　　　足見於110年3月22日8時38分許，告訴人及被告先後走上
      捷運站手扶梯並均靠右站立，告訴人站在被告前一踏階上
      ，被告停頓約1秒往左側走，原本扶握手扶梯右側扶手之
      右手下垂，並看向告訴人，被告隨即往上走，左手持傘，
      右手臂下垂緊貼告訴人左半身擦過告訴人，上半身傾斜往
      告訴人身上靠，緊貼告訴人，再往上走二個踏階靠右站立
      ，右手抬起扶握手扶梯扶手，之後告訴人走到被告左側與
      其交談，二人身高相仿等情，此有原審勘驗筆錄（含監視
      器錄影檔案畫面擷圖照片1份在卷可稽，見原審卷第66至6
      8、84至90頁），核與告訴人前開指訴大致相符，足認被
      告於上開時間、地點，確有乘告訴人並無防備而不及抗拒
      之際，突以其右手觸摸告訴人左側臀部之情無訛。
  　⒊被告雖以上開情詞置辯，並聲請本院再次勘驗上開六張犁
      捷運站內現場監視器錄影檔案畫面。惟查：
　　  ⑴被告先於警詢時供稱：「〔問：警方於110年3月22日受理
        一起性騷擾案件，報案人AW000-H110168稱其於110年3
        月22日上午8時38分許在臺北市○○區○○○路0段000號（六
        張犁捷運站）內遭不名男子觸碰左臀部，該起案件是否
        為擬所為？〕我是走路不小心碰到。」、「（有無意見
        補充？）她那天是從我左側進來，我是直走，可能我不
        小心有觸碰到她。」等語（見偵卷第8至9頁）；復於偵
        查中供稱：那天伊精神不好，趕著去上班，那陣子工作
        壓力大，伊本身有身心障礙，引起走路不太平穩，可能
        那天又下雨伊拿著傘，伊要超越她（指告訴人）可能不
        小心碰到她，這也是有可能的；伊跟她不認識，當天下
        雨，伊本來平常都有戴耳機，耳機怕潮濕，伊把耳機拿
        下來完全聽不到，所以她對伊講了很多話，伊真的都聽
        不到，伊確實有重聽的問題。伊坐電扶梯一上去就會抓
        緊扶手，那天可能精神不好，伊自己都不知道為何突然
        往上走、超越她，伊一超過她就趕快抓扶手，真的什麼
        都有可能；伊不曉得伊不小心觸碰算是犯罪嗎等語（見
        偵卷第92至93頁）；嗣於原審審理中先供稱：當時在警
        詢及檢方偵訊時，伊是說可能有不小心觸碰到告訴人的
        左上臂，不是碰到告訴人的左邊臀部，但伊記得伊完全
        沒有碰到告訴人；伊搭捷運手扶梯，都會用右手去扶手
        扶梯的電動扶手，如果不用手去扶，伊會站不穩，印象
        當中，告訴人是在伊站在手扶梯右側的時候，告訴人上
        來跟伊站在同一電動手扶梯的左邊，她站在伊的左邊，
        並對伊說「你怎麼碰我屁股？」，伊說沒有，而在這之
        前，伊就是搭手扶梯，伊都沒有移動等語（見原審卷第
        65頁）；復改稱：電扶梯是移動的，伊一站上去就覺得
        頭有點暈，站不穩，伊的手是正常放在身後的，當時會
        想要從電扶梯的左側移動往上，是因為在那個時間，伊
        趕上班，快遲到了，但是在伊往上一階移動時，伊感覺
        頭暈、腳步不穩，所以才會碰到告訴人身體，當時伊自
        己的感覺是伊並沒有碰到任何東西，也沒有感覺碰到告
        訴人身體等語（見原審卷第69頁），則被告於警詢、偵
        查及原審審理中對於其於案發時何以會從告訴人左側超
        越、其究竟有無故意或無意碰觸到告訴人身體、碰觸部
        位、有無聽聞告訴人質疑其碰觸告訴人臀部等語、於告
        訴人向其質疑前有無變換站立手扶梯之位置等部分之供
        述顯然前後不一，其所述是否屬實，顯然有疑。
　　  ⑵被告雖辯稱其係因上班快遲到，才從告訴人左側超越，
        惟因重聽，在手扶梯上移動時，發現步伐不穩，而決定
        趕快再回到右側站立云云，其辯護人並於原審審理中主
        張被告係因聽障而平衡感受損等語，且提出聽語發展指
        南之相關文章1份為證（見原審卷第107至110頁）。然
        查：
　　　  ①被告因聽障領有中度身心障礙證明乙節，固有臺北市
          政府社會局110年11月18日函所檢附被告身心障礙相
          關資料1份在卷可憑（見原審卷第33至56頁），惟依
          被告於108年間申請前開證明所示，被告在「四處走
          動」部分之表現經鑑定人員認為沒有困難；就「動作
          活動」部分則據鑑定人員認為無需協助等情明確（見
          原審卷第47、50頁），則被告是否確實因聽障而非故
          意觸碰或靠近告訴人身體，並非無疑。
　　　  ②復證人即告訴人於原審審理中證稱：突然間就有很大
          力就往伊後面碰觸，伊因此被推得向右側身，伊感覺
          是伊的左側肩膀一直往下到臀部上緣，幾乎整個左邊
          一半都被碰到。伊就感覺有人摸伊的屁股，就是碰到
          伊的左邊臀部上方，有停頓了一下往伊的左臀上方滑
          走，這個碰觸的力道並沒有搖晃的狀況等語明確（見
          原審卷第73頁）；又依前引之原審勘驗六張犁捷運站
          內現場監視器錄影檔案「BR7扶梯3.4（下）_2-11（1
          1）（00000000000000-00000000000000）-000.avi」
          監視器錄影畫面及檔案名稱：「BR7扶梯3.4（中）_2
          -10（10）（00000000000000-00000000000000）-000
          .avi」監視器錄影畫面結果：「被告左手持傘，手肘
          略彎並舉起，雨傘未碰觸到手扶梯踏階地面抵著，被
          告身體或舉起之左手手肘均無碰觸到靠近被告移動方
          向即被告左方之手扶梯，尚隔有一些距離」、「被告
          走路步伐平穩無搖晃，於電扶梯上移動、行走，站立
          ，亦未見步伐不穩或身體搖晃之情形」，顯見被告於
          案發時在手扶梯上移動、行走及站立時，並未有任何
          其步伐不穩或身體搖晃等情形，且未有將其手伸出欲
          握手扶梯之電動扶手或其他儘速找尋支撐物之反應，
          亦未有以雨傘抵住踏階試圖穩固身體之行為，實難認
          被告於案發時係因身體失衡而於無意間觸摸到告訴人
          身體乙情為真。
　　　  ③又被告於原審準備程序中曾供稱：伊搭捷運手扶梯，
          都會用右手去扶手扶梯的電動扶手，如果不用手去扶
          ，伊會站不穩云云，則被告既已明知其因重聽，搭捷
          運內手扶梯時，如未以手一直扶手扶梯之電動扶手，
          其會站不穩，何以其從告訴人左側超越前，會先看向
          告訴人？其既已曾看向告訴人，且明知告訴人站立之
          位置，何以其從告訴人左側超越前，未曾試圖迴避2
          人身體接觸，逕緊貼告訴人身體左側擦撞告訴人？又
          何以其既未將雨傘改由其右手手持，並由其左手扶手
          扶梯左側之動電扶手以超越告訴人，亦未將左手手持
          之雨傘抵住踏階以保持身體平衡？且依其所述，其係
          因發現步伐不穩，而決定趕快再回到右側站立，然其
          在手扶梯移動時，上半身重心既有偏向告訴人並觸碰
          到告訴人左上臂之情形，何以其於案發後未即時主動
          對告訴人表示歉意，且於告訴人質問其為什麼要碰觸
          其臀部時，不僅未表示歉意，反而責罵告訴人神經病
          等語，顯與一般常情有違，益徵告訴人指訴被告乃故
          意碰觸其臀部，並非不小心等語，應為可採。
　　  ⑶又本院依被告辯護人之聲請，當庭2次勘驗六張犁捷運站
        內現場監視器錄影檔案「BR7扶梯3.4（中）_2-10（10
        ）（00000000000000-00000000000000）-000.avi」自8
        時38分43秒起之監視器錄影畫面，勘驗結果如下：
　　　  ①監視器錄影檔案畫面08:38:45，被告站立在告訴人的
          左後側，身體向右前側傾斜，右手在告訴人身體的左
          後方臀部的位置，被告的右手順著告訴人的左側身體
          經過，站上告訴人前方的階梯，跟告訴人同一側。
　　　  ②無法得出被告之辯護人所稱本院卷第35頁截圖「白白
          的部分」是被告手掌的位置。　
　　　  則由上開勘驗結果，可知被告右手確曾在告訴人身體左
        後方臀部位置，並順著告訴人的左側身體經過，足認告
        訴人指訴被告於案發時觸摸其左後方臀部等語，應可採
        信。
　　　⑷綜上，被告及辯護人前開所辯，均不足採信。
  ㈢按女性之臀部，並非我國一般正常禮儀下所得任意撫摸或觸
    碰之身體部位，一般女性應不會容許該部位任意讓異性，甚
    或同性觸摸；在一般人際互動中，如未經本人同意，刻意碰
    觸女性臀部，足以引起本人嫌惡之感，可說是一般社會通念
    。本件被告與告訴人素不相識，被告刻意觸碰告訴人臀部，
    令告訴人感覺很噁心乙情，亦據告訴人於警詢時證述明確（
    見偵卷第17頁），顯見被告上開刻意觸碰告訴人臀部之行為
    ，有性騷擾之意圖甚明。
  ㈣綜上所述，被告上開所辯，顯係圖卸飾詞，殊無可採。本案
    罪證明確，被告犯行洵堪認定，應依法論科。
二、論罪：
　　按所謂「性騷擾」，係指性侵害犯罪以外，對他人實施違反
    其意願而與性或性別有關之行為，且合於性騷擾防治法第2
    條第1款、第2款所規定之情形而言。同法第25條第1項規定
    之「意圖性騷擾，乘人不及抗拒而為親吻、擁抱或觸摸其臀
    部、胸部或其他身體隱私處之行為者」，其所謂「不及抗拒
    」係指被害人對行為人所為之性騷擾行為，尚未及感受到性
    自主決定權遭受妨害，侵害行為即已結束而言，此即性騷擾
    行為與刑法上強制猥褻罪區別之所在（最高法院110年度台
    上字第1547號判決意旨參照）。本件被告在六張犁捷運站內
    手扶梯上，從告訴人左側移往告訴人前方踏階時，乘告訴人
    搭乘手扶梯並無防備而不及抗拒之際，突以其右手觸摸告訴
    人之左側臀部，是核被告所為，係犯性騷擾防治法第25條第
    1項之性騷擾罪。
三、上訴駁回之理由：
    原審以被告犯性騷擾犯行事證明確，適用性騷擾防治法第25
    條第1項，刑法第11條前段、第41條第1項前段等規定，以行
    為人之責任為基礎，審酌被告並無前科，有本院被告前案紀
    錄表可據，為一己私慾，未能尊重他人身體自主權利，在不
    特定第三人可得出入之公眾場所對告訴人為觸碰臀部之性騷
    擾行為，犯後又否認犯行，迄今未與告訴人達成和解或賠償
    告訴人所受損害等一切情形，量處有期徒刑2月，並諭知易
    科罰金之折算標準，經核其認事、用法並無違法或不當，量
    刑之宣告亦稱妥適，應予維持。是被告猶執前詞否認犯罪，
    上訴指摘原審判決不當云云，為無理由，應予駁回。
據上論斷，應依刑事訴訟法第368條，判決如主文。 
本案經檢察官邱耀德提起公訴，檢察官陳正芬到庭執行職務。
中　　華　　民　　國　　111 　年　　7 　　月　　20　　日
                  刑事第二十三庭審判長法　官  許永煌
                                      法　官  黃美文
                                      法　官  雷淑雯
以上正本證明與原本無異。
不得上訴。
                                      書記官  林立柏
中　　華　　民　　國　　111 　年　　7 　　月　　27　　日
附錄本案論罪科刑法條全文：
性騷擾防治法第25條
意圖性騷擾，乘人不及抗拒而為親吻、擁抱或觸摸其臀部、胸部
或其他身體隱私處之行為者，處2年以下有期徒刑、拘役或科或
併科新臺幣10萬元以下罰金。
前項之罪，須告訴乃論。